臺灣高等法院臺南分院刑事裁定
抗　告　人
即受處分人　 甲 ○ ○
上列抗告人因違反道路交通管理處罰條例案件，不服臺灣雲林地
方法院，中華民國94年3月31日所為裁定（94年度交聲更字第1號
），提起抗告，本院裁定如下：
    主  文
抗告駁回。
    理  由
一、抗告人即異議人（即受處分人）甲○○於原審異議意旨略以
    ：受處分人甲○○於民國93年1月30日上午10時44分許，駕
    駛車號S5－3468號自用小客車，行經雲林縣斗六市○○路與
    久安路口時，為警以（92）雲警交字KK0000000號違規單舉
    發闖紅燈之違規事實，惟受處分人當時係因為看到該路口的
    號誌燈由黃燈轉換成紅燈，馬上緊急煞車，雖然超越停止線
    ，但受處分人並無意闖紅燈，因此有再倒車退回來，為此對
    交通部公路總局嘉義區監理所雲林監理站之處分聲明異議。
二、原裁定意旨略以：
（一）按汽車駕駛人，行經有燈光號誌管制之交岔路口闖紅燈者
      ，處新臺幣（下同）1千8百元以上5千4百元以下罰鍰，並
      記違規點數3點；又車輛面對圓形紅燈表示禁止通行，不
      得超越停止線或進入路口，道路交通管理處罰條例第53條
      、第63條第1項第3款、道路交通標誌標線號誌設置規則第
      206條第1項第5款第1目，分別訂有明文。
（二）經查：
    1.受處分人於原審審理時雖陳稱：「93年1月30日，我有駕
      駛S5-3468號自小客車，行經雲林路與久安路口，到路口
      時黃燈變紅燈，我就緊急煞車，我的車只有超過停止線一
      點點」、「煞車時不會馬上停止，會滑出去一點」云云（
      見原審93年度交聲字第116號卷第18頁反面、第20頁反面
      ），惟受處分人被雲林縣警察局自動測試照相儀器拍到之
      車速係時速31公里，業經證人即警員林高彬於原審審理中
      證述：「照片上面有速度，第1張前輪壓線時，會沒有速
      度，這是儀器的設計，他的速度會出現在第2張，時速是
      31公里，2張速度都是時速31公里壓線」等語屬實（見原
      審交聲卷第21頁反面），復有證人林高彬當庭提出之舉發
      照片2張附卷足參（見原審交聲卷第25頁），則受處分人
      稱其係因煞車滑行才致越過停止線等語，已顯有可疑。
    2.受處分人於原審審理中雖又供稱：「（你要過路口時，原
      先看到是黃燈或是紅燈？）答：黃燈。」、「（你是否看
      到紅燈就馬上煞車？）是的。」（見原審交聲卷第20頁正
      反面），然觀諸本件2張舉發照片上示之數據「R023」、
      「R031」（見原審卷(一)第25頁），可知受處分人所駕駛之
      自用小客車車頭越過停止線時，三色號誌轉為紅燈之時間
      已經過2.3秒，受處分人所駕駛之自用小客車車頭再越過
      斑馬線時，三色號誌燈轉為紅燈的時間已經過3.1秒，則
      受處分人陳稱其越過路口時，是看到黃燈云云，即有可議
      。再參以證人林高彬所繪製之雲林縣斗六市○○路與久安
      路口測量圖（見原審交聲卷第27頁），該圖顯示停止線至
      斑馬線之距離僅4.5公尺，而以受處分人被雲林縣警察局
      自動測速照相器拍得之時速31公里計算，則僅需約0.5秒
      之時間，受處分人即可從停止線行駛越過班馬線（時速31
      公里，則每秒之速度為31,000公尺除以3,600秒約等於每
      秒8.61公尺，又距離4.5公尺除以速度每秒8.61公尺約等
      於之時間係0.52秒，原裁定誤載為公尺）。惟受處分人所
      駕駛之自用小客車車頭越過停止線時，三色號誌燈轉為紅
      燈之時間既已經過2.3秒，可見受處分人所駕駛之自用小
      客車於第1張照片中所示之到達停止線與斑馬線間時，三
      色號誌轉為紅燈之時間已約有1.8秒（2.3─0.5＝1.8），
      參以證人林高彬前於原審審理時亦證稱：「依照片研判，
      受處分人越線時，已經是紅燈是2.3秒，依此研判，受處
      分人過路口時，是紅燈，若是黃燈，儀器不會測照」等語
      （見原審交聲卷第21頁），受處分人陳稱其行經路口時，
      先看到黃燈，嗣後看到紅燈就馬上煞車，尚難信為真實。
    3.受處分人所稱當時僅超越停止線，後來有退回云云（見原
      審交聲卷第37頁），雖與證人林榮彬於原審中證述：「我
      印象中有一部車輛，好像衝過頭，後又倒退回來」等語（
      見原審交聲卷第36頁反面），互核相符，然受處分人既已
      於三色號誌轉換為紅燈後仍繼續往前行駛，仍無解於其闖
      紅燈行為已然發生之事實。
（四）原審以受處分人顯非因煞車不及而超越停止線，應有闖紅
      燈之事實，認原處分機關依道路交通管理處罰條例第53
      條、第63條第1項第3款及違反道路交通管理事件統一裁罰
      基準表之規定，裁處2千7百元罰鍰，並記違規點數3點之
      處罰，並無不合，而駁回受處分人之異議。
三、抗告意旨略以：（一）證人即警員林高彬舉發，從兩張照片
    所計算出來的速度、行車距離及時間幾秒等等，都是理論上
    的假設，可能與事實不符。而兩張照片都亮了煞車燈，故伊
    決無意要闖紅燈（若要闖紅燈就不必煞車），只是煞車不及
    ，車頭出斑馬線，又退回來。但相片並沒有照出伊退回的情
    況，所以照片有它的死角與盲點。（二）現場有管制十字路
    口紅綠燈的警員林榮彬出庭作證時，法官問他，他說出兩點
    ：(1)在他執行勤務時，沒有違規事件發生；(2)有一部自小客
    車，衝過頭，後來又倒車退回來。（三）兩張照片與在現場
    執行公權力的警員，該照片沒照出伊倒車情況，而煞車燈都
    亮了，警員說伊有倒車回去。如是應已足說明伊沒有闖紅燈
    等語。經查：警員係依據雲林縣警察局自動測試照相儀器拍
    到之照片所顯示之時速及秒數，核算受處分人行車情形，尚
    非毫無憑藉，而依上開照片受處分人之車輛之車身確已伸越
    停止線，停在行人穿越道上，並足以妨害其他方向人車之通
    行，是受處分人縱有煞車或倒車退回之情形，僅屬其闖紅燈
    後彌補行為，並不影響其已闖紅燈之違規事實。
四、綜上所述，受處分人所為主張，難認有據。原審據以駁回受
    處分人之異議。經核認事用法並無不合，受處分人猶執上開
    情詞，提起抗告，指摘原裁定不當，為無理由，應予駁回。
五、據上論結，應依道路交通案件處理辦法第二十六條，刑事訴
    訟法第四百十二條，裁定如主文。
中　　華　　民　　國　　94　　年　　9 　　月　　26　　日
                  刑事第二庭    審判長法　官  葉居正
                                      法　官  莊俊華
                                      法　官  高明發
以上正本證明與原本無異。
不得抗告。
　　　　　　　　　　　　　　　　　　　書記官  陳淑貞
中　　華　　民　　國　　94　　年　　9 　　月　　28　　日
